BRUNO ROMERO FULL STACK DEVELOPER - DISEÑADOR GRAFICO.

Telefono Maill GitHub / LinkedIn brunoromero200@gmail.com bruno-romero-685188255

Soy un Desarrollador Web, con amplia experiencia en el Diseño Gráfico y conocimientos en Diseño UX, lo que me permite manejar proyectos completos, desde su concepción visual hasta su implementación en arquitecturas de datos.

Aunque reconozco que todavía tengo un largo camino por recorrer en mi carrera profesional, estoy completamente comprometido en continuar creciendo y aprendiendo. Me motiva el deseo de superarme día a día.

Soy una persona dedicada, comprometida y disciplinada. El deporte ha sido una herramienta fundamental en mi formación, pues desde los 10 años que practico Rugby y he tenido la oportunidad de ser el capitán más de una vez. La disciplina deportiva me ha enseñado la importancia del trabajo en equipo y el compromiso con el entrenamiento invisible para lograr mejoras continuas e ir superándome. Gracias a que fui superando obstáculos y algunos altibajos e logrado llegar convertirme en la persona que soy hoy en día.

EXPERIENCIA LABORAL

Frontend - Diseñador Ux. CARDINAL INTEGRAL CONSULTING (España)

Empresa Increíble, Ago 2019 - Presente

Estuve a cargo del desarrollo Frontend y diseño en la experiencia del usuario de los proyectos de la consultora. Cuando ingrese a la consultora no se trabajaba aplicando buenas practicas por lo que quise plantear una reestructuración del trabajo aplicando metodologías agiles, como SCRUM pero no quisieron obtener de mi ayuda.

Tutor de React Native- CoderHouse

Agosto 2022 - Actualidad

El rol que cumplo dentro del curso que brinda Coderhouse, es el de ser asistente del profesor por lo cual me designan alumnos a cargo para ir guiándolos durante el curso y resolviéndole dudas que tengan en base al proyecto. También recomendarles buenas practicas o una que otra mejora para sus proyectos y la corrección del mismo.

Diseñador de Root.bl

Noviembre 2022 - Actualidad

Me encargo del área creativa de la marca, como los diseños de las prendas, creación de logotipos para las colecciones, manejo de redes y producciones visuales de la marca.

Mi mayor logro fue poder darle una imagen que la identifique.

Trabajo Autónomo como Diseñador Gráfico

Enero 2021 - Junio 2023

En la pandemia cuando no había mucho para hacer me interese por el diseño y lo empecé a estudiar por mi cuenta, aprendiendo el manejos de las herramientas, teoría de los colores, branding, etc. Fue así que comencé a trabajar como FreeLancer y luego trabajar en conjunto a una Community Manager.

Mi mayor logro fue poder conseguir una cartera de clientes por mi propia cuenta y poder ampliarla por mi buen trabajo.

EDUCACIÓN

2022 - 2023

SoyHenry

Diploma - Desarrollador Full Stack.

2023 - Actualidad

Facultad de Lenguas UNC

Curso Intensivo de Ingels

HABILIDADES TÉCNICAS

- Lenguajes y tecnologías: React, Redux, JavaScript, Node.js, TypeScript, Express, PostgreSQL,
 Seguelize.
- Metodologías de desarrollo ágil.
- Uso de Git.

HABILIDADES BLANDAS

- Aprendizaje autónomo.
- Trabajo en equipo.
- · Adaptabilidad.
- Solución de problemas.
- Habilidades interpersonales.

PROYECTOS

Root.Bl

Socio Fundador (Indumentaria) Marzo 2022 - Actualidad.

Root es un proyecto que inicié con mi amigo Laureano López. Nuestra visión para esta marca de ropa es que se distinga por su estilo único.

Nuestro objetivo es posicionar la marca y, a medida que crezca, poder contribuir con recursos para mejorar la situación climática y concientizar sobre la importancia que tiene el cuidar de nuestro medio ambiente, ya que es nuestra fuente vital más preciada.

Mi área:

- Responsable de estrategias de marketing y generar contenido visual.
- Diseño del logo, concepto de la marca, flyers y diseño de prendas.
- Diseño y desarrollo del sitio web de la marca.

Creativity.

Biblioteca de Herramientas creativas. Septiembre 2023 - Actualidad.

Creativity es un proyecto de desarrollo web propio que la idea crear una biblioteca para creadores de contenido, diseñadores, programadores Frontend y cualquier persona que tenga interés en desarrollar un proyecto creativo. La iniciativa se originó a partir de la necesidad propia como diseñador y programador web de tener que invertir tiempo buscando recursos en videos o googleando para llevar a cabo algún proyecto. Con Creativity, se busca reunir en un solo lugar todos los recursos necesarios, lo que permitirá ahorrar tiempo

Con Creativity, se busca reunir en un solo lugar todos los recursos necesarios, lo que permitira ahorrar tiem y esfuerzo en la búsqueda de materiales necesarios para el desarrollo de tus proyectos.

- Diseño web, experiencia del usuario y desarrollo del proyecto.
- Herramientas a utilizar: Figma, React, Next, JavaScript, Material Ui, etc.